臺灣嘉義地方法院刑事判決
111年度侵訴字第37號
公  訴  人  臺灣嘉義地方檢察署檢察官
被      告  錢韡誠



選任辯護人  鄭瑋哲律師
            王振名律師
上列被告因強制性交案件，經檢察官提起公訴（111年度偵字第8
966號），本院判決如下：
    主  文
乙○○犯強制性交罪，處有期徒刑參年拾月。
    犯 罪 事 實
一、乙○○於民國111年8月8日中午12時許，經由網路交友軟體「
    探探」結識代號BM000-A111042女子（95年生，姓名年籍詳
    卷，下稱甲 ，無證據證明乙○○知悉甲 年齡），2人互加為
    通訊軟體LINE好友。乙○○於同日晚間10時42分許，以LINE傳
    送訊息邀約開車搭載甲 前往雲林縣華山看夜景。甲 應允後
    ，乙○○駕駛車牌號碼000-0000號自用小客車於同日晚間11時
    25分許，至甲 租屋處樓下搭載甲 。嗣甲 上車，其等前往
    看夜景途中，乙○○一時衝動，於同日晚間11時35分前某時，
    駕車至嘉義市台林橋東南側防汛道路（即工業街）約200公
    尺處之處所暫停後，竟基於強制性交之接續犯意，強行壓在
    副駕駛座之甲 身上，並將副駕駛座椅調整後躺，不顧甲 之
    拒絕反抗，強行脫去甲 及己身之褲子，以右手壓制甲 並強
    抓甲 胸部，且接續以左手手指及陰莖插入甲 陰道，以此強
    暴方式對甲 為強制性交行為得逞。甲 乘隙於同日晚間11時
    35分以手機發送「救我」之文字訊息給友人代號BM000-A111
    042A女子（姓名年籍詳卷，下稱B女），B女旋即聯繫友人陳
    ○○共乘機車，以通訊軟體「冰棒」定位得知甲 位在上揭防
    汛道路處而趕往現場救援。乙○○見有機車接近，遂匆忙穿褲
    並駕車離去。於同日晚間11時55分許，使甲 在台林橋與工
    業街路口處下車後，隨即駕車逃離。
二、案經甲 訴由嘉義市政府警察局第二分局報告臺灣嘉義地方
    檢察署檢察官偵查起訴。　　
    理  由
壹、程序部分
一、本判決參考司法院107年3月28日「刑事判決精簡原則」製作
    。
二、本判決所引用之證據，均經當事人同意有證據能力（本院卷
    第69-70、110、116頁），並經本院於審判期日裁定均具有
    證據能力（本院卷第110、116頁），先予敘明。
貳、認定犯罪事實所憑之證據及理由
一、上開犯罪事實，業據被告於本院準備程序及審理時均坦承不
    諱（本院卷第67、109、114頁），核與證人即告訴人甲 於
    警詢及偵查時之證述、證人B女、陳○○於警詢及偵查中之證
    述大致相符（警卷第10-20頁、偵66號卷第30-36頁）。並有
    指認表、疑似性侵害事件驗傷診斷書、疑似性侵害案件證物
    採集單、車輛詳細資料報表、職務報告、刑事警察局111年9
    月14日刑生字第1110095552號鑑定書、110報案紀錄單各1份
    、被告與甲 LINE對話紀錄截圖4張、甲 與B女對話紀錄截圖
    2張、被告搭載甲 至犯案地點路徑圖1張、監視器錄影畫面
    截圖6張、台林橋與工業街路口畫面截圖1張、監視器設置位
    置及拍攝視角位置圖2張附卷可憑（警卷第22-25、32-33、3
    5-38、40頁、偵66號卷第15、41、43、45、69-73頁、密封
    袋、本院卷第35頁）。是依上揭補強證據已足認被告於本院
    所為之任意性自白，核與事實相符。本件事證明確，被告犯
    行堪予認定，應依法論科。
二、核被告所為，係犯刑法第221條第1項之強制性交罪。被告接
    續以手指、陰莖插入甲 陰道，係基於同一滿足性慾之需求
    ，而於相同地點、密接時間為之，應論以接續犯之一罪。
三、爰審酌被告不能克制己身性慾，將甲 搭載至荒涼、杳無人
    煙之處所，陷甲 於難以求援之脆弱困境後，對甲 為強制性
    交之行為，且犯罪手段粗暴對甲 之性自主決定權未予尊重
    ，造成甲 受有莫大身心折磨及傷害與破壞甲 對人之信任感
    。如非甲 機警乘隙求援，及B女、陳○○即時趕往現場，甲 
    可能受有更大之傷害。且被告見犯行遭他人發現後，竟未立
    即讓甲 離去，反而向前行駛一段後，才讓甲 下車，令甲 
    所受驚恐更甚。甲 因本案產生身心狀況，目前持續在身心
    科就診，有本院電話記錄1份在卷可查（本院卷第91頁）。
    被告於警詢、偵查中均否認犯行，於本院審理時坦承犯行，
    於本案審理中，雖積極欲與甲 和解，然因金額差距仍未能
    達成調解。被告自陳仍在科技大學就讀夜間部，白天在有線
    電視工作，有父母、姊姊，已離婚，獨自扶養3歲小孩，因
    精神焦慮持續在身心科就診，因生活、工作、扶養小孩造成
    之心理壓力，而無法控制己身行為，並提出在學證明書、服
    務證明書、診斷證明書、戶口名簿各1份為證（本院卷第119
    -125頁）。本院審酌上開一切情狀，量處如主文所示之刑。
據上論斷，應依刑事訴訟法第299條第1項前段，判決如主文。
本案經檢察官李志明提起公訴，檢察官劉達鴻到庭執行職務。
中　　華　　民　　國　　111 　年　　11　　月　　30　　日
                  刑事第五庭  審判長法　官　張志偉
　　　　　　　　　　　　　　　　　　法　官  陳盈螢
　　　　　　　　　　　　　　　　　　法　官  鄭諺霓
以上正本證明與原本無異。
如不服本判決應於收受判決後20日內向本院提出上訴書狀，並應
敘述具體理由；其未敘述上訴理由者，應於上訴期間屆滿後20日
內向本院補提理由書（均須按他造當事人之人數附繕本）「切勿
逕送上級法院」。告訴人或被害人如對於本判決不服者，應具備
理由請求檢察官上訴，其上訴期間之計算係以檢察官收受判決正
本之日期為準。　　　　　　　　　
中　　華　　民　　國　　111 　年　　11　　月　　30　　日
                                    書記官　李玫娜
附錄論罪法條　
刑法第221條第1項　　
對於男女以強暴、脅迫、恐嚇、催眠術或其他違反其意願之方法而為性交者，處三年以上十年以下有期徒刑。